# 关于以公允价值计量且其变动计入其他综合收益的金融资产税前允许扣除的减值损失的处理

提问人：qxbdzh 时间：2023-03-28 10:04:00
请教陈老师，某商业银行对于贴现资产分类为以公允价值计量且其变动计入其他综合收益的金融资产，根据《财政部税务总局关于金融企业贷款损失准备金企业所得税税前扣除有关政策的公告》（ 2019 年第 86 号）规定，贴现资产可按1%的比例在税前扣除资产减值准备。根据新的金融工具准则，对于分类为以公允价值计量且其变动计入其他综合收益的金融资产发生的减值损失直接计入当期信用减值损失，并增加其他综合收益、减少所得税费用。但是对于因税前允许扣除的1%减值准备造成的暂时性差异，如何进行会计处理，是增加递延所得税负债、减少其他综合收益吗？如：期末贴现资产 300 万元，假设不考虑公允价值变动，1.会计上计提了 2 万元减值损失，会计分录为借：信用减值损失 2 万元，贷：所得税费用0.5万元、贷：其他综合收益1.5万元。2.同时由于在计算当期应交所得税时，税前扣除了 3 万元（=300*1%）的减值准备，造成贴现资产账面值 300 万元，大于计税基础（ 297 万元） 3 万元，形成暂时性差异，是否需要做：借：递延所得税资产0.75万元，贷：其他综合收益0.75万元？——但是我在查询了几家上市银行的年报后，没有发现有哪家银行对于分类为以公允价值计量且其变动计入其他综合收益的贷款及垫款有上述第 2 笔的处理。请教陈老师，第 2 笔分录，是否需要做？谢谢。

回答人：chenyiwei
就主帖中所述的以公允价值计量且其变动计入其他综合收益的债权类资产而言，对其计提 2 万元的减值准备但不影响其账面价值（即公允价值仍为 300 万元），但计税基础为 297 万元，整体上存在应纳税暂时性差异 3 万元，按25%税率计算影响金额为 7500 ，会计分录为：
1 、借：信用减值损失 20000 ，贷：其他综合收益 20000
2 、借：应交税费——应交所得税 7500 （=30000*25%），贷：所得税费用——当期所得税费用 7500 3 、借：所得税费用——递延所得税费用 7500 ，贷：递延所得税负债 7500